【裁判字號】    90,易,474
【裁判日期】    900914
【裁判案由】    竊盜
【裁判全文】
台灣苗栗地方法院刑事判決                            九十年度易字第四七四號
    公  訴  人  臺灣苗栗地方法院檢察署檢察官
    被      告  丁○○
右列被告因竊盜案件，經檢察官聲請簡易判決處刑（九十年度偵字第一七八二號）及
移送併辦（九十年度偵字第三六五０號、九十年度偵字第二四二二號），本院認為不
應以簡易判決處刑，而適用通常訴訟程序，判決如左：
    主  文
丁○○連續攜帶兇器，毀越安全設備竊盜未遂，累犯，處有期徒刑玖月。
扣案之固定鉗壹支沒收。
    事  實
一、丁○○前因竊盜案件，經本院判處有期徒刑四月，於民國九十年一月二十九日甫
    易科罰金執行完畢；猶不知悔改，意圖為自己不法之所有，基於竊盜之概括犯意
    ，(1)先於九十年二月十日凌晨三時許，在苗栗縣苗栗市福星里大東家一號騎樓前
    ，以自備之鑰匙竊得乙○○○所有之車號ＩＬＢ—１６２號重機車一部，復承前
    揭犯意，於同日三時十分許，又在同市○○街一六九號前，徒手竊得戊○○之安
    全帽一頂，旋於同日十四時二十分許，駕駛上開竊得贓車行經同市○○路，因形
    跡可疑經警臨檢盤查而查獲上情，並扣得上述機車一部及安全帽一頂（均已分別
    發還乙○○○、戊○○）。(2)承前揭竊盜犯意，於九十年五月十日晚間十時三十
    五分許，在苗栗市○○路與嘉福街口（芳樺超商前），徒手竊取丙○所有之捷安
    特牌自行車一部，嗣於同日晚間十一時十五分許，為警會同丙○在苗栗市○○○
    街甲桂林大樓前查獲，並扣得自行車一部（業發還丙○）。(3)又承前揭之概括竊
    盜犯意，於九十年七月三十日夜間二時四十分許，持客觀上可為凶器之固定鉗、
    鋸子各一把，在苗栗縣後龍鎮福寧里福寧安檢站左側三十公尺處（西濱公路西湖
    橋北端），先以固定鉗砸破甲○○所有之挖土機駕駛座左側玻璃窗（毀損部分未
    據告訴），再意圖竊取駕駛座右前方之電腦板，而於正使用固定鉗將該電腦板旋
    鬆取下之際，為警巡邏而查獲致未得逞，並扣得固定鉗一支及電腦板（電腦板發
    還甲○○）。
二、案經苗栗縣警察局苗栗分局、竹南分局報請臺灣苗栗地方法院檢察署檢察官聲請
    簡易判決處刑及移送併辦，經本院認為不應以簡易判決處刑，而適用通常訴訟程
    序審理。
    理  由
一、訊據被告丁○○對於右揭事實已供承不諱，核與被害人林金幼清、戊○○、丙○
    、甲○○指述被竊之情節相符，復有贓物領據四紙、現場照片五幀附卷可稽，並
    有扣案之固定鉗一支扣案可證，足證被告之自白確與事實相符，其連續竊盜之犯
    行已堪認定。
二、按固定鉗、鋸子在客觀上對人之生命、身體、安全構成威脅，具有危險性，被告
    丁○○攜以行竊，自可供作兇器使用。又車窗玻璃係屬防閒之用，為安全設備，
    被告毀損後並踰越進入駕駛室內行竊，核被告前開事實欄(3)所為，係犯刑法第三
    百二十一條第二項、第一項第二款、第三款之加重竊盜未遂罪。被告前開事實欄
    (1)(2)所為，則均係犯刑法第三百二十條第一項之竊盜罪。被告先後四次竊盜行為
    ，時間緊接，所犯罪名相同，顯係出於概括之犯意為之，為連續犯，應依刑法第
    五十六條之規定，從其中較重之(3)行為以加重竊盜未遂一罪論, 並加重其刑。被
    告已著手於犯罪行為之實行而不遂，為未遂犯，爰依刑法第二十六條前段規定減
    輕其刑。公訴人聲請意旨雖僅起訴被告犯罪事實(1)部分，並認被告涉犯刑法第三
    百二十條第一項之罪，惟其餘(2)(3)之被告犯罪事實既經移請併辦，且與起訴事實
    有裁判上一罪之連續犯關係，本院自得依法併予審理，且核屬加重條件之增加，
    毋庸變更法條，附此敘明。又被告前因竊盜案件，經本院判處有期徒刑四月，於
    民國九十年一月二十九日甫易科罰金執行完畢，有臺灣高等法院被告全國前案紀
    錄表一份在卷可稽，其於五年以內再犯本件有期徒刑以上之罪，為累犯，應依刑
    法第四十七條規定遞加重其刑，並依法先加後減。
    爰審酌被告之上開素行、本件犯罪目的、手段、所生危害及犯後坦承犯行等一切
    情狀，量處如主文所示之刑。
    扣案之固定鉗，係被告所有供其犯罪所用之物，業據其供承在卷，併依刑法第三
    十八條第一項第二款之規定宣告沒收。被告供犯罪事實欄(1)所使用之鑰匙一支，
    於犯罪後已先行丟棄於排水溝而未經尋獲；供犯罪事實欄(3)行為之鋸子一把，係
    供被告意圖鋸斷螺絲使用（惟於本案實際並未使用），亦經行為後遺失，均據被
    告陳明在卷（見九十年八月三十一日審理筆錄），二者均未扣案，且未經公訴人
    聲請沒收，雖分別為供被告犯罪使用或預備之物，惟既不能證明仍然存在，為免
    未來執行困難，爰均不宣告沒收。
據上論斷，應依刑事訴訟法第四百五十二條、第二百九十九條第一項前段、刑法第五
十六條、第三百二十一條第二項、第一項第二款、第三款、第二十六條前段、第四十
七條、第三十八條第一項第二款，判決如主文。
本案經檢察官陳佞如到庭執行職務。
中      華      民      國    九十      年      九      月     十四     日
                                      臺灣苗栗地方法院刑事第一庭
                                          法  官  楊  台  清
右正本證明與原本無異。
如不服本判決，應於判決送達後十日內向本院提出上訴狀（應附繕本），上訴於臺灣
高等法院臺中分院。
                                          書記官  李  惠  雯
中      華      民      國    九十      年      九      月     十四     日
附錄論罪科刑法條
刑法第三百二十一條第一項：犯竊盜罪而有左列情形之一者，處六月以上五年以下有
                          期徒刑：
                          二、毀越門扇、牆垣或其他安全設備而犯之者。
                          三、攜帶兇器而犯之者。


司法院資訊處製作；財團法人民間司法改革基金會備份。
